【裁判字號】    92,交聲,19
【裁判日期】    920711
【裁判案由】    違反道路交通管理處罰條例聲明異議
【裁判全文】
臺灣苗栗地方法院交通事件裁定                      九十二年度交聲字第一九號
    移送機關  交通部公路總局新竹區監理所苗栗監理站
    異議人即  丙○○
    受處分人
右列受處分人因違反道路交通管理處罰條例案件，對於交通部公路總局新竹區監理所
苗栗監理站中華民國九十二年一月十六日所為之處分（原處分案號：竹監苗字第裁五
四─Ｅ00000000號）聲明異議，本院裁定如左：
    主  文
原處分撤銷。
丙○○不罰。
    理  由
一、原處分機關略以：異議人即受處分人丙○○（原名廖南發），於民國九十一年十
    一月六日晚上九時許，騎乘車號ＩＪＹ─９３７號重型機車於新竹市○○路與經
    國路口，為新竹市警察局第三分局舉發：「一、紅燈右轉。二、經警鳴警笛，不
    聽制止拒絕停車而逃逸。」（竹市警交字第Ｅ00000000號違反道路交通
    管理事件通知單【下稱舉發單】），本站乃依道路交通管理事件統一裁罰基準及
    處理細則第四十八條第一項第二款暨第六十條第一項規定，於九十二年一月十六
    日以：「一、不依標誌標線號誌指示。二、違反處罰條例之行為，拒絕停車接受
    稽查而逃逸。」等違規事實，逕依裁處程序裁決：一、罰鍰新台幣（下同）三千
    六百元整，並依第六十三條第一項記違規點數二點。罰鍰限於九十二年二月十五
    日前繳納。二、上開罰鍰逾期不繳納之處分：（一）自九十二年二月十六日起易
    處吊扣駕駛執照四個月，並限於九十二年三月二日前繳送。（二）九十二年三月
    二日前未繳送駕駛執照者，自九十二年三月三日起易處吊銷，並逕行註銷駕駛執
    照。（三）駕駛執照吊（註）銷後，自九十二年三月三日起一年內不得重新考領
    駕駛執照。本站乃依法掣開裁決書處分並無違誤等語。
二、本件異議人辯稱：上開機車雖係伊所有，但當天未騎乘機車至舉發地點。當天晚
    上八點左右，友人乙○○向伊借機車，直到當晚十一點左右才還車，該舉發單絕
    非伊違規被舉發等語。
三、經查：異議人稱其當天未騎乘機車至舉發地點，當晚八點左右，友人乙○○向其
    借車，直到當晚十一點左右才還車，所述核與証人乙○○証述之情節相符：九十
    一年十一月六日（按即舉發日）晚上八點多，有向異議人借機車，騎去新竹，以
    前是在牛埔東路工作，當天是走中華路轉經國路到新竹，有經過經國路與牛埔路
    口，到晚上十點多才還機車（本院九十二年五月二十二日筆錄參照）。足見異議
    人於舉發日即九十一年十一月六日晚上八點多以後，直到同日晚上十點多，確未
    使用上開機車。再者，舉發本件違規的警員甲○○証稱：當天晚上我們分局舉行
    擴大臨檢，當時該駕駛人戴工程帽，帽帶未扣，我吹哨子要他停車，但對方未停
    車，反而跨越雙黃線由東往西往牛埔方向逃逸，舉發時離該車約十至十五公尺左
    右，當時是認車號而非認人，應不會認錯車，但車主應不是異議人，因我回到隊
    部後有查車主資料，然後打電話給車主，車主當時有跟我說車子有借給友人（本
    院九十二年四月一日筆錄參照），所証亦與証人乙○○証述相符：當天行經經國
    路與牛埔路口時，有看到警察在該處臨檢，現場有很多人（本院九十二年五月二
    十二日筆錄參照）。可見當天違規之人應係証人乙○○而非異議人，僅因當時証
    人乙○○未停車，因此警員即依車號逕行舉發，才發生本件之失誤。異議人之前
    開辯詞應堪採信，舉發單所載之違規行為，並非異議人所為，而係乙○○所為。
    原處分未予詳查，遽予裁罰，尚有未洽，本件異議為有理由，原處分應予撤銷，
    且異議人既未有上開違規行為，另諭知異議人不罰。
四、據上論斷，應依道路交通案件處理辦法第二十條，裁定如主文。
中    華    民    國      九十二      年      七      月      十一      日
                              臺灣苗栗地方法院交通法庭
                                      法  官  劉 興 浪
右正本證明與原本無異
如不服本裁定，應於送達後五日內，向本院提出抗告狀，抗告於台灣高等法院台中分
院。
                                      書記官  黃 士 益
中    華    民    國      九十二      年      七      月      十一      日


司法院資訊處製作；財團法人民間司法改革基金會備份。
